



Perú, Lima



+51 997 861 404



miguelespiritu.dv@gmail.com



Eifro (github.com)

## **TECNOLOGÍAS**













# MIGUEL ESPIRITU

#### **SOBRE MI**

Egresado de la carrera de Computación e Informática. Tengo 23 años de edad, apasionado de la tecnología. Me considero una persona responsable, amable, resolutiva, trabajo en equipo, creativo, autodidacta, sobre todo con ganas de seguir aprendiendo y obtener experiencia.

## **EXPERIENCIA**

#### 02/2021-04/2021

Desarrollador Web ● Practicante ● I.E.S.T.P. Manuel Seoane

#### 04/2021-07/2021

Soporte Técnico • Practicante • I.E.T.P. Manuel Seoane

## 08/2021-11/2021

Programador Web • Practicante • NEONHOUSELED S.A.C.

Mi cargo como programador web desarrolle plantillas para poder usar en el sitio web y actualizar sitios o páginas web. Aporte también en el modelamiento de base de datos y lógica.

## **EDUCACIÓN**

04/2018 - 12/2020 I.E.S.T.P. Manuel Seoane Corrales

Computación e Informática

05/2022 - ACTUAL HENRY

Desarrollador Web Full Stack

#### **PROYECTOS**

**CALCULADORA IMC** – Aplicación web que permite calcular su peso ponderado. Fue desarrollado con **PHP**, **JS**, **MATERIALIZE**, **MYSQL**.

**APP WEATHER** – Aplicación web donde puedes ver el estado climático de un país. Fue desarrollado con **REACT JS, REDUX TOOLKIT, TAILWIND CSS.** 

**APP TASKS** – Espacio donde insertas tus tareas pendientes y editarlas. Fue desarrollado con **REACT JS, REDUX TOOLKIT.**